臺灣臺南地方法院刑事判決
110年度交易字第717號
公  訴  人  臺灣臺南地方檢察署檢察官
被      告  王政國



上列被告因公共危險案件，經檢察官提起公訴（110年度偵字第9
733號），被告就被訴事實為有罪之陳述，本院裁定進行簡式審
判程序，判決如下：
    主  文
王政國犯不能安全駕駛動力交通工具罪，處有期徒刑貳月，如易
科罰金，以新臺幣1仟元折算1日。
    事實及理由
一、本件犯罪事實、證據及應適用之法條，除證據部分增列「被
    告王政國於本院準備程序及審理中之自白」，應適用之法條
    增列「刑事訴訟法第273條之1第1項、第299條第1項前段、
    第310條之2、第454條第2項」之外，其餘均引用檢察官起訴
    書之記載（如附件）。
二、如不服本判決應於收受本判決後20日內向本院提出上訴書狀
    ，並應敘述具體理由。其未敘述上訴理由者，應於上訴期間
    屆滿後20日內向本院補提理由書狀（均須按他造當事人之人
    數附繕本）「切勿逕送上級法院」。
本案經檢察官謝旻霓提起公訴，檢察官董和平到庭執行職務。

中　　華　　民　　國　　110 　年　　9 　　月　　22　　日
　　　　　　　　　刑事第二庭    法　官　彭喜有
以上正本證明與原本無異
  　　　　　　　　　　　　　　　書記官　陳冠廷
中　　華　　民　　國　　110 　年　　9 　　月　　22　　日
附錄本案論罪科刑法條全文
中華民國刑法第185條之3第1項第1款：
駕駛動力交通工具而有下列情形之一者，處 2 年以下有期徒刑
，得併科 20 萬元以下罰金：
一、吐氣所含酒精濃度達每公升零點二五毫克或血液中酒精濃度
    達百分之零點零五以上。
二、有前款以外之其他情事足認服用酒類或其他相類之物，致不
    能安全駕駛。
三、服用毒品、麻醉藥品或其他相類之物，致不能安全駕駛。

附  件
臺灣臺南地方檢察署檢察官起訴書
                                     110年度偵字第9733號
　　被　　　告　王政國　男　69歲（民國00年0月0日生）
　　　　　　　　　　　　住○○市○○區○○路000巷000弄00
　　　　　　　　　　　　　號
　　　　　　　　　　　　國民身分證統一編號：Z000000000號
上列被告因公共危險案件，業經偵查終結，認應提起公訴，茲將
犯罪事實及證據並所犯法條分敘如下：
　　　　犯罪事實
一、王政國於民國110年4月23日14時許，在其位於臺南市○○區○○
    路000巷000弄00號住處內飲酒後，仍於同日17時許，酒後騎
    乘車牌號碼000-000號普通重型機車上路。嗣於同日18時1分
    許，行經臺南市東區崇德路與崇吉一街口時，適有員警執行
    巡邏勤務，經警上前攔檢並發現王政國身上有濃厚酒味後，
    遂對其施以酒精濃度檢測，測得其吐氣所含酒精濃度達每公
    升0.32毫克而查獲。
二、案經臺南市政府警察局歸仁分局報告偵辦。
　　　　證據並所犯法條
一、證據清單及待證事實：
編號 證據名稱 待證事實 1 被告王政國於警詢及偵查 中之供述 證明被告坦承有於上開時地 飲酒，且為警測得其吐氣所含酒精濃度達每公升0.32毫克之事實。 2 臺南市警察局公共危險當事人酒精測定紀錄表、財團法人台灣商品檢測驗證中心呼氣酒精測試器檢定合格證書、臺南市政府警察局舉發違反道路交通管理事件通知單 證明被告為警測得其吐氣所含酒精濃度達每公升0.32毫克之事實。 3 員警密錄器影像光碟及其擷圖翻拍照片 證明被告於上開時地飲酒後，有騎乘車牌號碼000-000號普通重型機車行經前開街口而為警攔檢，並查獲被告酒駕之事實。 4 監視器影像光碟及其擷圖翻拍照片、Google地圖照片 證明被告為警查獲酒駕前，有騎乘前開機車沿臺南市東區崇吉一街往崇德路方向行駛，嗣於上開街口為警查獲其酒駕之事實。 
二、訊據被告固不否認其有於上開時地飲酒，惟辯稱：我沒有騎
    車，我是推車，因為我的機車不能發動，我是坐在機車上用
    腳推等語，然查，被告於飲酒後確有騎乘前開機車上路一情
    ，業有上開員警密錄器影像光碟及其擷圖翻拍照片、監視器
    影像光碟及其擷圖翻拍照片等件在卷可佐，堪認被告前揭所
    辯僅係卸責之詞，自不足採，故被告所涉上開罪嫌應堪認定
    。
三、核被告所為，係犯刑法第185條之3第1項第1款之不能安全駕
    駛動力交通工具罪嫌。
三、依刑事訴訟法第251條第1項提起公訴。
　　此　　致
臺灣臺南地方法院
中　　華　　民　　國　 110　　年　　7 　　月　  15  　日
　　　　　　　　　　　　　　　檢察官　謝  旻  霓
本件證明與原本無異
中　　華　　民　　國　 110　　年　　7 　　月　　28　　日
　　　　　　　　　　　　　　　書記官　莊　涵　雁